臺灣彰化地方法院刑事判決　　　　　　　　　　　　　九十四年度交簡上字第一號
　　公　訴　人　　臺灣彰化地方法院檢察署檢察官
　　上　訴　人
　　即　被　告　　丙○○
右列上訴人即被告因公共危險案件，不服本院彰化簡易庭九十三度彰交簡字第四四三
號，中華民國九十三年十一月二十三日第一審簡易判決（聲請簡易判決處刑案號：臺
灣彰化地方法院檢察署九十三年度偵字第六０四二號），提起上訴，本院管轄之第二
審合議庭判決如左：
    主  文
上訴駁回。
    事  實
一、丙○○自民國（下同）九十三年八月十四日下午十時許起至九十三年八月十四日
    下午十時三十分許止，在其彰化縣和美鎮○○里○○路○段五三三號住處飲酒後
    ，其呼氣酒精濃度達零點四四ＭＧ＼Ｌ，已不能安全駕駛動力交通工具，竟仍駕
    駛車牌號碼Ｙ五─０六六八號自用小客車外出，於行經彰化縣和美鎮竹營里四三
    八巷口時，因酒後操控力不佳，致與乙○○所駕駛之車牌號碼ＨＡ五─五六一號
    重型機車發生擦撞，致乙○○倒地後受有右膝及左手擦傷等傷害（丙○○所涉過
    失傷害部分，已另為不起訴處分）。嗣經警前往處理，並檢測其酒精濃度，始查
    獲上情。
二、案經彰化縣警察局和美分局報請臺灣彰化地方法院檢察署檢察官聲請簡易判決處
    刑。
    理  由
一、訊據被告丙○○於本院審理時固對於前述酒後駕車肇事，且酒後吐氣酒精濃度達
    每公升零點四四毫克之事實坦承不諱，惟辯稱：伊並非已達無法安全駕駛動力交
    通工具之程度，且該交通事故亦不能證明伊不能安全駕駛云云。然查：
  (一)道路交通安全規則第一百十四條第二款規定，汽車駕駛人飲酒後吐氣所含酒精
      成份（即濃度）超過每公升零點二五毫克以上者，不得駕車，即是基於酒精對
      人體中樞神經系統有麻醉作用，為維護安全駕駛，而為之禁止規定。又按刑法
      第一百八十五條之三所稱服用酒類或其他相類之物，不能安全駕駛動力交通工
      具之公共危險條款，則屬抽象危險犯之規定，此種抽象危險犯係伴隨飲酒過量
      駕車之行為而當然成立。換言之，只需客觀上有此種行為出現，危險即視為存
      在，是否果真肇事，並不影響公共危險罪責之成立，然如確實因之駕車肇事，
      其刑責之明顯性，自更不待言。又參考德國、美國之認定標準，對於酒精濃度
      呼氣已達每公升零點五五毫克或血液濃度達百分之零點一一以上，肇事率為一
      般正常人之十倍，認為已達「不能安全駕駛」之標準；至於上揭數值以下之行
      為，如輔以其他客觀事實得作為「不能安全駕駛」之判斷，亦認為應依刑法第
      一百八十五條之三之規定移送，法務部八十八年五月十八日法八八檢字第００
      一六六九號函亦採斯旨。而本件被告經測試後，其呼氣中酒精濃度既已達零點
      四四毫克，有酒精濃度測試單在卷可稽，參以被告駕車與人發生擦撞等情觀之
      ，自難謂被告安全駕駛之能力，未受酒精之任何影響。
  (二)次查，被害人乙○○於警訊中陳稱，其駕駛車牌號碼ＨＡ五─五六一號重型機
      車沿德美路東向西直行至肇事路口時，遇被告丙○○駕駛之自小客車東向西停
      於路口西北角路旁，而被告突然向左迴轉。然依據一般駕駛常態，如該路口並
      未禁止迴轉，車輛亦應先行駛於最內線之快車道，並於路口等待迴轉，而不應
      先靠於外側道，以避免同向後側車輛之撞及；況被告迴轉時，既採取前述危險
      性較高之迴轉方式，則更應看清後側有無同向車輛，而於當時該路口光線為夜
      間有照明、無障礙物、視距良好，並無不能注意之情形下，猶在被害人乙○○
      駕駛車牌號碼ＨＡ五─五六一號重型機車行近之際，貿然迴轉致遭撞及，則顯
      然被告當時之精神在酒精影響之下，已陷於無法安全駕駛之狀態。
  (三)末查，被告於上述時、地酒後駕車肇事之事實，除據其供認屬實外，被告於肇
      事後，經警測得其吐氣之酒精濃度達每公升零點四四毫克，有酒精濃度測試紀
      錄表可憑，且被告於偵查中初次亦坦承，因喝酒後不能安全駕駛卻仍開車肇事
      ，核與卷附對被告之測試觀察紀錄表所載「語無論次」等情形相符，參以證人
      即本件執勤員警戊○○○○於本院審理時證稱「被告於現場說話聲音很大聲、
      叫囂的樣子」等語，及被告經製作筆錄至凌晨三、四時許才完成之情形。另證
      人甲○○、丁○○於本院審理時均證稱：被告於酒測時共吹了三次氣，才完成
      酒測，因警員告訴被告吹氣的力道不夠，要被告繼續吹氣，才吹了三次等語。
      被告如未因酒後影響其意識，才無法了解員警要其吹氣受測之程序，何以須要
      吹氣三次才完成吐氣測試，足徵被告確有因飲酒致不能安全駕駛之情甚明。雖
      證人甲○○、丁○○於審理時固證稱，並無感覺被告有喝酒的樣子、沒有大小
      聲等語，然證人甲○○、丁○○均於事故發生後十分許才至現場，並未全程目
      擊，且證人甲○○到場後忙著救護其子即被害人乙○○；證人丁○○就警員何
      時到場處理肇事事故，被告至警局製作筆錄之過程等情，前後證述不一，自難
      採為有利於被告之認定。
  (四)此外，復有彰化縣警察局和美分局道路交通事故當事人酒精測定紀錄表、測試
      觀察紀錄表、彰化縣警察局舉發違反道路交通管理事件通知單影本、道路交通
      事故現場圖、交通事故現場照片等件附卷可資佐證。
  (五)綜上所述，被告之辯解，顯係卸責之詞，不足採信。本件事證明確，被告犯行
      堪以認定。
二、被告丙○○飲用酒類，已達不能安全駕駛動力交通工具之程度，猶駕駛自用小客
    車行駛道路，致與被害人乙○○駕駛之重型機車發生擦撞，核其所為，係犯刑法
    第一百八十五條之三酒後駕駛動力交通工具罪。原審認被告罪證明確，援引刑法
    第一百八十五條之三、第四十一條第一項，罰金罰鍰提高標準條例第一條前段、
    第二條之規定，判處被告拘役五十日，並諭知易科罰金之折算標準，認事用法並
    無不合，量刑亦稱妥適，被告上訴指摘原判決不當，非有理由，應予駁回。
據上論斷，應依刑事訴訟法第四百五十五條之一第一項、第三項、第三百六十八條，
判決如主文。
本案經檢察官己○○到庭執行職務。
中      華      民      國    九十四    年      二      月     十八     日
                                臺灣彰化地方法院刑事第一庭
                                    審判長法官  葉  榮  郎
                                    法      官  陳  秋  錦
                                    法      官  王  昌  鑫
右正本證明與原本無異。
本件不得上訴。
                                    法院書記官  吳  金  良
中      華      民      國    九十四    年      二      月     十八     日
